ANDRES F. OROZCO

Ingeniero de sistemas

+1 631 459 8183 | +57 310 501 7795 | andres.orozco.dev@gmail.com

RESUMEN

Ingeniero de sistemas dinámico y orientado a resultados con más de 3 años de experiencia en desarrollo Fullstack, especializado en desarrollo web en programación Frontend y Backend. Competente en lenguajes de programación como HTML, CSS, JavaScript y Python, así como en frameworks y bibliotecas como Angular, React, Express y FastAPI. Habilidad para crear soluciones de software escalables, diseños responsivos e implementar prácticas de código limpio para garantizar la mantenibilidad y la eficiencia. Apasionado por resolver desafíos complejos y entregar aplicaciones impactantes adaptadas a las necesidades de los usuarios.

EXPERIENCIA

DESARROLLADOR DE SOFTWARE

TEAM TECH SOLUTIONS

Abril 2023 - Enero 2024 (Miami, USA)

- Desarrollé y mantuve aplicaciones web basadas en Python utilizando FastAPI y Angular para servicios de capitalización financiera.
- Mejoré el rendimiento de las aplicaciones optimizando los puntos finales de API y agilizando los procesos de backend.

DESARROLLADOR DE SOFTWARE

SISTECREDITO

Julio 2020 - Marzo 2022 (Medellin, COL)

- Desarrollo y mantenimiento de aplicaciones web basadas en Angular para gestionar asociaciones comerciales y servicios básicos.
- Mejora de la experiencia del usuario mediante la implementación de interfaces intuitivas y con capacidad de respuesta.
- Garantía de la calidad del código mediante pruebas unitarias y cumplimiento de las mejores prácticas.

PRACTICANTE DE INGENIERIA DE SISTEMAS

MULTIMEDIA LAB

Enero 2020 - Julio 2020 (Medellin, COL)

- Contribuyó al desarrollo de aplicaciones web personalizadas utilizando Angular,
 React, React Native y WordPress.
- Colaboró en la implementación y el mantenimiento de soluciones específicas para el cliente.

HABILIDADES

- Desarrollo Frontend: Tailwind CSS, Bootstrap, diseño adapttivo.
- Desarrollo Backend: Node.js, FastAPI, Express.js
- Gestión de bases de datos: Relacionales y No relacionales, MongoDB, Microsoft SQL Server, Firebase, SQLite, PostgreSQL.
- Herramientas y Plataformas: Git, GitHub, Docker, REST APIs, Azure DevOps
- Practicas de desarrollo: Metodologías ágiles, pruebas unitarias, principios de código limpio, depuración y revisiones de código.
- Habilidades blandas: Colaboración en equipo, resolución de problemas, adaptabilidad, atención al detalle, pensamiento crítico, comunicación efectiva.

EDUCACIÓN

Universidad de Medellin

2015 - 2021

Graduado en Ingeniería de sistemas.

INFORMACIÓN ADICIONAL

- Disponible para reubicación dentro de EE. UU.
- Abierto a entornos de trabajo remotos o híbridos en Miami, FL (EE. UU.).

LENGUAJES

• Español: Nativo

· Ingles: Intermedio